

Contact

Telefoon 0648677036

E-mail gulecmahir1@gmail.com

Adres
Retiefstraat 28 3072BJ
Rotterdam

Eigenschappen

Creatief

Rustig

Hardwerkend

Stressbestendig

Hulpvaardig

Leergierig

Talen

Nederlands

Engels

Turks

Mahir Gulec Student Software Developer

Profiel

Ik ben een enthousiaste webdeveloper op mbo 4-niveau met ervaring in zowel front- als backend. Ik beheers HTML, CSS, JavaScript, PHP en MySQL en werk met tools zoals XAMPP en phpMyAdmin. Tijdens mijn opleiding heb ik gewerkt volgens de Scrum-methodiek, wat mij sterk maakt in teamverband en flexibel in nieuwe situaties. Ik ben leergierig, gemotiveerd en altijd bereid om mijn vaardigheden verder te ontwikkelen.

Opleidingen

2024 - Heden Techniek-College Rotterdam

Mbo 4 Software Development

<u>Jan Ligthartstraat 250, 3083 AM Rotterdam</u>

2020 - 2024 Young Rotterdam Diploma - Vmbo Kader

Maashavenweg 14, 3072 AZ Rotterdam

Economie en ondernemen

Ervaring

2023 - 2024

Garage Erva

Garagemedewerker

Actief klanten geholpen, banden verwisseld en verschillende allround werkzaamheden uitgevoerd binnen het bedrijf.

2022 - 2023 Istanbul Market Vakkenvuller

Ingezet als vakkenvuller, met aanvullende taken waaronder

schoonmaakwerkzaamheden,

afvalverwerking en het wisselen van geld.